【裁判字號】    97,訴,5165
【裁判日期】    980619
【裁判案由】    搶奪等
【裁判全文】
臺灣板橋地方法院刑事判決              97年度訴字第5165號
公  訴  人  臺灣板橋地方法院檢察署檢察官
被      告  乙○○
                    （另案於臺灣臺北監獄臺北分監執行中）
            丁○○
            戊○○
上列被告等因搶奪等案件，經檢察官提起公訴（97年度偵字第65
86號），本院判決如下：
    主  文
乙○○犯如附表二「罪名欄」所示捌罪，均累犯，各處如附表二
「科刑欄」所示之刑。應執行有期徒刑伍年貳月。
丁○○犯如附表三「罪名欄」所示伍罪，各處如附表三「科刑欄
」所示之刑。應執行有期徒刑年。
戊○○共同犯竊盜罪，累犯，處有期徒刑肆月，如易科罰金，以
新臺幣壹仟元折算壹日。
丁○○被訴行使變造特種文書、竊盜部分均無罪。
戊○○被訴行使變造特種文書部分無罪。
    事  實
一、乙○○曾於民國91年間因搶奪、施用毒品等案件，經臺灣臺
    東地方法院以91年度訴字第117 號、91年度東簡字第175 號
    分別判處有期徒刑8 月、4 月確定，並經同院以92年度聲字
    第481 號裁定應執行刑為有期徒刑10月確定，於93年2 月21
    日執行完畢，翌日出監。另戊○○曾於95年間因詐欺案件，
    經本院以95年度簡字第2290號判處有期徒刑4 月確定，於96
    年11月27日執行完畢，翌日出監。
二、乙○○基於行使變造特種文書之犯意，於96年11、12月間某
    日，在臺北縣板橋市○○路182 巷4 號10樓樓下，以奇異筆
    將其向戊○○借用之車號J8X-776 號重型機車（上開機車為
    乙○○女友丁○○之兄戊○○所有）之車牌號碼「6 」變造
    為「8 」，並騎乘該車外出而行使之，足以生損害於車主戊○○及交通監理機關對於車牌及車籍資料管理之正確性、警
    察機關對交通行政管理之正確性。
三、乙○○復意圖為自己不法之所有，於96年11月21日7 時50分
    許，騎乘機車行經臺北縣中和市○○街與壽德街口時，見辛○○（起訴書誤載為「戴慧珍」）左手提1 個藍色皮包在路
    邊步行，即自左後方靠近辛○○，趁辛○○不及防備之際，
    在經過辛○○身邊時徒手搶奪辛○○所有之上開皮包（內有
    身分證、健保卡各1 枚、存摺4 本、現金約新臺幣〈下同〉
    3000元、鑰匙等物），得手後旋即騎車逃離現場。嗣乙○○
    於97年1 月23日，在有偵查犯罪職權之機關或公務員僅知悉
    犯罪事實，但不知犯罪人為何人前，即自行向臺北縣政府警
    察局永和分局警員坦承前揭犯行，而接受裁判。
四、乙○○又與丁○○共同基於意圖為自己不法所有之犯意聯絡
    ，分別於如附表一所示時、地，由乙○○騎乘機車搭載丁○○，以自後方接近攜帶手提包之獨行女子，並由乙○○或丁○○徒手搶奪手提包之方式，先後為如附表一所示搶奪犯行
    。嗣乙○○於97年1 月23日，在有偵查犯罪職權之機關或公
    務員僅知悉犯罪事實，但不知犯罪人為何人前，即自行向臺
    北縣政府警察局永和分局警員坦承如附表一所示之5 件搶奪
    犯行，而接受裁判。
五、乙○○、戊○○共同基於意圖為自己不法所有之犯意聯絡，
    於97年1 月2 日13時許，前往渠等住處（臺北縣板橋市○○
    路182 巷「藝術學院大廈」4 號10樓）同社區內之臺北縣板
    橋市○○路182 巷「藝術學院大廈」6 號頂樓及8 號頂樓（
    起訴書誤載為「6 樓頂樓」、「8 樓頂樓」），一同徒手竊
    取壬○○所有置於6 號頂樓之鐵籠1 個（價值約2800元，起
    訴書誤載為「白鐵1 批」）、丙○○所有置於8 號頂樓之白
    鐵及鋁製品1 批（價值約300 元，起訴書誤載為「鐵籠1 個
    」）等物，得手後在臺北縣板橋市○○路164 號，販賣予不
    知情之「堯祥有限公司」人員，得款後2 人朋分花用（乙○○所得現金均交由丁○○保管花用）。
六、案經乙○○自首及甲○○、己○○、壬○○訴由臺北縣政府
    警察局永和分局報請臺灣板橋地方法院檢察署檢察官偵查起
    訴。
    理  由
壹、有罪部分：
一、訊據被告乙○○對事實二、五及如附表一編號一所示之行使
    變造特種文書、竊盜、搶奪等犯行坦承不諱，惟矢口否認有
    犯事實三及附表一編號二至五所示5 件搶奪犯行，辯稱：這
    些案件都是警察叫伊承認的，警察跟伊談條件，說伊已經犯
    1 條了，不差那幾條，叫伊都扛下來，就可以讓伊跟女友丁○○見面，伊才會扛下來云云；被告丁○○則矢口否認有犯
    如附表一所示5 件搶奪犯行，辯稱：是乙○○騎車載伊出去
    ，伊是想說出去玩，沒有想要搶奪，是乙○○自己動手搶的
    ，因為警察說乙○○已經承認，如果伊不承認乙○○會被押
    很多條，伊沒有遇過這種事情，很害怕才會承認云云；另被
    告戊○○矢口否認有犯事實五所示之竊盜犯行，辯稱：當天
    乙○○說那些白鐵、鐵籠等物都是撿來的，伊只有在1 樓幫
    乙○○將那些東西搬到大門口而已云云。經查：
  (一)程序部分：
  1.就被告乙○○、丁○○所犯搶奪案件部分，被告乙○○曾於
    警詢時坦承獨自或與被告丁○○共犯事實三、四部分之搶奪
    犯行，被告丁○○亦曾於警詢時坦承與被告乙○○共犯事實
    四部分之搶奪犯行，惟被告乙○○、丁○○於本院審理時均
    否認其警詢所述係出於自由意志，被告乙○○辯稱：警詢時
    警察跟伊談條件，說伊已經犯1 條了，不差那幾條，叫伊都
    扛下來，就可以讓伊跟女友丁○○見面，伊才會扛下來，警
    詢所述不實云云；被告丁○○則辯稱：警詢時因為警察說乙○○已經承認，如果伊不承認乙○○會被押很多條，伊沒有
    遇過這種事情，很害怕才會承認，警詢所述不實云云。然證
    人即負責偵辦本案之警員林鍚恩已於本院審理時到庭具結證
    稱：本案是警方查另一個案件而查獲，因為乙○○在監執行
    ，警方先找到丁○○，要求丁○○將案情供述清楚，丁○○
    供稱和她男友乙○○一起去搶奪，但搞不清楚時間、地點，
    只說大概有二、三十件，然後警方借提乙○○，乙○○自己
    說出犯案的時間、地點，警方再把相同地點曾經報案的資料
    拿出來比對、請被害人出來指認、比對監視器，然後按照這
    些資料移送，並未以強暴脅迫、欺騙或其他不正方法要乙○○、丁○○承認犯罪，本案6 件搶奪案都是乙○○自己說出
    來後才去調報案紀錄來比對等語（見本院98年6 月2 日審判
    筆錄）；證人即負責製作被告乙○○、丁○○警詢筆錄之警
    員陳永龍、劉仁德亦均於偵查中到庭具結證稱：是乙○○供
    述犯罪（搶奪案）的大概時間、地點，帶警方去現場，警方
    再依據轄區報案資料比對（查獲）等語（見偵卷第189 頁）
    。由上開證人林鍚恩、陳永龍、劉仁德之證述及卷附乙○○
    涉嫌搶案一覽表（被告乙○○自行供出包括本案6 件搶奪案
    在內之15件搶奪案，被告丁○○則在該一覽表上5 件搶奪案
    處畫星號，表示該5 件搶奪案係其與被告乙○○共犯之案件
    ，其他10件搶奪案其未參與，被告丁○○畫星號之5 件搶奪
    案即如附表一所示各案）、被告乙○○、丁○○警詢筆錄內
    容（見偵卷第6-30、64頁）以觀，堪認本案各件搶奪案均係
    被告乙○○先自行供出犯案時間、地點，警方調閱被害人報
    案紀錄比對相符後，再交由被告乙○○、丁○○2 人確認所
    犯案件為何，並無事先準備搶奪案資料誘騙或逼迫被告乙○○、丁○○承認犯罪擔負刑責之情形，被告乙○○、丁○○
    於警詢時顯均係出於自由意志而為陳述，所述內容均有證據
    能力，得作為證據，渠等上開所辯與事實不符，不足採信。
  2.證人辛○○、甲○○、癸○○、己○○、陳永龍、劉仁德、
    丙○○均曾於檢察官偵查中到庭具結作證，其等向檢察官所
    為之言詞陳述，並無證據證明有何顯不可信之情況，且與本
    案待證事實相關，依刑事訴訟法第159 條之1 第2 項規定，
    均得為證據。
  3.證人辛○○、甲○○、陳秀芬、庚○○、癸○○、己○○、
    壬○○、丙○○警詢所述，均屬被告以外之人於審判外之言
    詞陳述，而公訴人及被告乙○○、丁○○、戊○○等人就上
    開言詞陳述，於本院調查證據時知有刑事訴訟法第159 條第
    1 項不得為證據之情形，均未於言詞辯論終結前聲明異議，
    視為同意作為證據，本院審酌該等言詞陳述作成之情形均屬
    正常，並無何違背法定程序之情形，且與待證事實有關聯性
    ，認適當作為證據，故上開言詞陳述依刑事訴訟法第159 條
    之5 之規定，均具有證據能力。
  (二)實體方面：
  1.事實二部分：上開行使變造車牌號碼之犯行，業據被告乙○○於警、偵訊及本院審理時坦承不諱，核與證人林鍚恩於本
    院審理時證述查獲經過之情節相符（見本院98年6 月2 日審
    判筆錄），堪認被告乙○○確有上開行使變造特種文書（遭
    變造號碼之機車車牌）之犯行。
  2.事實三部分：被告乙○○於警詢及本院訊問、準備程序時均
    坦承曾為本件搶奪犯行，核與證人即被害人辛○○於警、偵
    訊時證述遭搶奪之情節（見偵卷第45-46 、143 頁）相符，
    足認被告乙○○有此部分搶奪犯行，被告於98年6 月2 日本
    院審理時翻異前詞，改稱：搶奪辛○○財物部分也是警察叫
    伊認的云云，顯係事後卸責之詞，並不足採。
  3.事實四（即附表一）部分：被告乙○○、丁○○於警詢時均
    坦承渠等共犯事實四（即附表一）所示之5 件搶奪案，核與
    證人即被害人陳秀芬、庚○○於警詢時，證人即告訴人甲○○、己○○、被害人癸○○於警、偵訊時證述遭搶奪之情節
    （見偵卷第41-44 、52-53 、56-57 、143-144 、214-215
    頁、本院卷第66-72 頁）相符，則被告乙○○、丁○○確實
    共犯上開5 件搶奪案之事實，已堪認定。至被告乙○○於本
    院審理時雖否認曾為如附表一編號二至五所示4 件搶奪犯行
    ，並否認被告丁○○有參與如附表一編號一所示搶奪犯行，
    被告丁○○亦於本院審理時否認曾為如附表一所示5 件搶奪
    犯行，惟被告乙○○所辯：如附表一編號一所示犯行係伊獨
    自所為，丁○○當時不在場，如附表一編號二至五所示犯行
    伊沒有做云云（見本院98年1 月9 日訊問筆錄），與被告丁○○所辯：如附表一所示5 件是乙○○騎車載伊出去，伊是
    想說騎車出去玩，沒有想要搶奪，是乙○○自己動手搶的，
    伊沒有出手云云（見本院98年2 月11日準備程序筆錄）並不
    相符，而證人甲○○亦已於警詢時證稱：搶伊皮包的歹徒是
    1 男1 女，騎1 輛深色重型機車等語（見本院第66頁），被
    告乙○○、丁○○於本院審理時之辯解相互矛盾，且與證人
    甲○○證述之情節不符，顯非屬實，不足採信。又證人己○○就其遭搶奪之現金金額為何乙節，於警詢時係稱遭搶現金
    為2500元至3000元，於偵訊時則改稱遭搶現金有7000多元，
    所述金額不一，惟衡諸常情，一般人之記憶常隨著時間經過
    漸趨模糊、淡忘，查證人己○○係於96年12月10日16時30分
    許接受警詢，其接受警詢之時間與遭搶奪之時間（96年12月
    10日15時25分許）相距極近，而其於97年3 月11日接受檢察
    官偵訊時，距離遭搶奪之時間已經過約3 個月，相較之下，
    證人己○○於接受警詢時，對遭搶現金金額為何此種細節之
    記憶應較清晰，所為證詞亦較可信，是應認證人己○○遭搶
    奪之現金金額為2500元至3000元。
  4.事實五部分：被告乙○○就此部分竊盜犯行坦承不諱，被告
    戊○○則否認有此部分竊盜犯行。惟查，案外人壬○○所有
    置於6 號頂樓之鐵籠1 個、丙○○所有置於8 號頂樓之白鐵
    及鋁製品1 批均於97年1 月2 日13時許遭竊取之事實，業據
    證人即告訴人壬○○於警詢時及被害人丙○○於警、偵訊時
    證述明確（見偵卷第59-63 、151 頁），而被告乙○○已於
    警詢及本院訊問時供稱：97年1 月2 日至樓頂竊取鐵籠、白
    鐵等物是伊與戊○○共犯的，贓物賣到板橋市○○路164 號
    堯祥有限公司，共賣得約2000元，丁○○、戊○○一人一半
    等語（見偵卷第13頁、本院98年1 月9 日訊問筆錄）；被告
    戊○○於警詢時亦供稱：乙○○叫伊上去頂樓幫他搬東西（
    見偵卷第32頁），復於偵訊時供稱：（乙○○涉嫌搶奪案一
    覽表上打三角形之2 件搶奪案）是伊有參與的，另外加上去
    頂樓偷東西是3 次等語（見偵卷第159 頁）；足認被告戊○○確曾於97年1 月2 日13時許，與被告乙○○一起前往住處
    同社區內之臺北縣板橋市○○路182 巷6 號頂樓及8 號頂樓
    搬取壬○○所有之鐵籠1 個、丙○○所有之白鐵及鋁製品1
    批。再參以被告戊○○於本院審理時自承：伊看就知道那些
    東西（白鐵、鐵籠等物）不是乙○○的等語（見本院98年6
    月2 日審判筆錄），是被告戊○○偕同被告乙○○前往頂樓
    搬取上開鐵籠、白鐵及鋁製品時，既明知該等物品並非自己
    或被告乙○○所有，仍與被告乙○○一同將該等物品搬走，
    由被告乙○○出售得款並分得款項，其客觀上有竊取他人之
    物之行為，主觀上亦顯與被告乙○○有意圖為自己不法所有
    之犯意聯絡無疑，是被告乙○○、戊○○均有竊取上開鐵籠
    、白鐵及鋁製品之犯行，至為灼然。被告戊○○於本院審理
    時辯稱：伊並無竊盜犯行，乙○○說那些白鐵、鐵籠等物都
    是撿來的，伊只有在1 樓幫乙○○將那些東西搬到大門口而
    已云云，及被告乙○○於本院審理時同此之證述，均屬事後
    卸責或迴護被告戊○○之詞，實無足採。
  5.綜上所述，本件事證明確，被告3 人上開犯行均堪認定，應
    予依法論科。
二、核被告乙○○所為，事實二部分係犯刑法第216 條、第212
    條之行使變造特種文書罪，事實三、四部分均係犯刑法第
    325 條第1 項之搶奪罪，事實五部分係犯刑法第320 條第1
    項之竊盜罪；被告丁○○所為，均係犯刑法第325 條第1 項
    之搶奪罪；被告戊○○所為，係犯刑法第320 條第1 項之竊
    盜罪。被告乙○○、丁○○2 人就事實四（即附表一）所示
    之5 件搶奪犯行，及被告乙○○、戊○○2 人就事實五部分
    之竊盜犯行，皆有犯意聯絡及行為分擔，均為共同正犯。被
    告乙○○變造重型機車車牌號碼後復持以行使，其變造之低
    度行為應為行使之高度行為所吸收，不另論罪。被告乙○○
    前開6 次搶奪犯行及被告丁○○前開5 次搶奪犯行，犯罪時
    間、地點、被害人均不相同，均犯意各別、犯行獨立，而被
    告乙○○所為搶奪與行使變造特種文書、竊盜等犯行之罪名
    、犯意及犯行亦各不相同，均應分論併罰。被告乙○○、戊○○各曾有如犯罪事實欄所示論罪科刑之前科，有其等臺灣
    高等法院被告前案紀錄表各1 份在卷可考，該2 人受有期徒
    刑之執行完畢，5 年內故意再犯本件行使變造特種文書、搶
    奪或竊盜等有期徒刑以上之罪，均為累犯，應分別依刑法第
    47條第1 項規定加重其刑。又被告乙○○於97年1 月23日，
    在有偵查犯罪職權之機關或公務員僅知悉事實三、四所示6
    件搶奪案之犯罪事實，但不知犯罪人為何人前，即自行向臺
    北縣政府警察局永和分局警員坦承該6 件搶奪犯行，業經證
    人陳永龍、劉仁德於偵訊時及證人林鍚恩於本院審理時到庭
    證述明確（見偵卷第189 頁、本院98年6 月2 日審判筆錄）
    ，被告乙○○嗣並接受裁判，合乎自首之要件，爰依刑法第
    62條前段規定，就其該6 件搶奪犯行部分減輕其刑，且依刑
    法第71條第1 項規定先加後減之。爰審酌被告3 人均正值青
    年，不思以正當方法賺取財物，竟貪圖不法利益，騎車搶奪
    或竊取他人物品，侵害他人財產安全，危害社會治安，被告
    乙○○復變造機車車牌號碼並行使之，足以生損害於車主戊○○及交通監理機關對於車牌及車籍資料管理之正確性、警
    察機關對交通行政管理之正確性，行為均屬不當，惟被告乙○○犯後已坦承事實二、五、附表一編號一部分之犯行，且
    被告乙○○就如附表一所示各項搶奪犯行係處於主導地位，
    被告丁○○處於協助地位，及被告3 人犯罪動機、目的、手
    段、犯後態度、被害人所受損失等一切情狀，分別量處如主
    文（含附表二、三）所示之刑，並就被告乙○○、丁○○部
    分，各定其應執行之刑，另就被告戊○○部分諭知易科罰金
    之折算標準，以資懲儆。
貳、無罪部分：
一、公訴意旨略以：(一)被告戊○○、丁○○與被告乙○○共同基
    於行使變造特種文書之犯意聯絡，於不詳時、地，由戊○○
    將其所有之車號J8X-776 重型機車車牌交由乙○○以白板筆
    將該車號之「6 」字變造為「8 」字後，懸掛在戊○○原該
    車上而使用之，足以生損害於警察機關對於道路交通安全管
    理與維護及監理機關對於車輛使用牌照管理之正確性。(二)被
    告丁○○與被告乙○○、戊○○共同基於意圖為自己不法所
    有之犯意聯絡，於97年1 月2 日13時許，侵入臺北縣板橋市
    ○○路182 巷「藝術學院大廈」，自地下1 樓進入同社區內
    6 號頂樓、8 號頂樓（侵入住宅部分未據告訴），共同竊取
    壬○○所有放置於住處頂樓之鐵籠1 個（起訴書誤載為「白
    鐵1 批」）、丙○○所有放置於住處頂樓之白鐵及鋁製品1
    批（起訴書誤載為「鐵籠1 個」）得手後，在臺北縣板橋市
    ○○路164 號，販賣予不知情之「堯祥有限公司」人員，得
    款2000元朋分花用殆盡。因認被告丁○○所為涉犯刑法第
    216 條、第212 條行使變造特種文書罪嫌、第320 條第1 項
    竊盜罪嫌；另被告戊○○所為涉犯刑法第216 條、第212 條
    行使變造特種文書罪嫌。
二、按犯罪事實應依證據認定之，無證據不得認定其犯罪事實。
    又不能證明被告犯罪者，應諭知無罪之判決，刑事訴訟法第
    154 條第2 項、第301 條第1 項前段分別定有明文。次按事
    實之認定，應憑證據，如未能發現相當證據，或證據不足以
    證明，自不能以推測或擬制之方法，以為裁判基礎，最高法
    院40年台上字第86號判例意旨參照。又依刑事訴訟法第161
    條第1 項之規定：檢察官就被告犯罪事實，應負舉證責任，
    並指出證明之方法。因此，檢察官對於起訴之犯罪事實，應
    負提出證據及說服之實質舉證責任。倘其所提出之證據，不
    足為被告有罪之積極證明，或其指出證明之方法，無從說服
    法院以形成被告有罪之心證，基於無罪推定之原則，自應為
    被告無罪判決之諭知，亦有最高法院92年台上字第128 號判
    例要旨足參。且刑事訴訟上證明之資料，無論其為直接證據
    或間接證據，均須達於通常一般人均不致於有所懷疑，而得
    確信其為真實之程度，始得據為有罪之認定，若其關於被告
    是否犯罪之證明未能達此程度，而有合理性懷疑之存在，致
    使無從形成有罪之確信，根據「罪證有疑，利於被告」之證
    據法則，即不得遽為不利被告之認定，此觀諸最高法院76年
    台上字第4986號判例意旨亦甚明顯。
三、本件公訴人認被告丁○○、戊○○涉犯行使變造特種文書犯
    行及被告丁○○涉犯竊盜犯行，無非係以：被告乙○○坦
    承行使變造機車車牌號碼及竊盜等犯行、卷附車籍查詢基
    本資料詳細畫面（車號J8X-776 號重型機車為被告戊○○所
    有）1 紙、被告乙○○、戊○○、丁○○搭乘「藝術學院大
    廈」電梯之監視器錄影翻拍照片5 張等資料，資為論罪依據
    。
四、訊據被告丁○○堅詞否認有何行使變造特種文書、竊盜犯行
    ，辯稱：不知道乙○○有改機車車牌，是被警察查獲後才知
    道的，也沒有跟乙○○一起去頂樓偷東西，是乙○○、戊○○叫伊陪他們去賣東西，伊進電梯後才發現白鐵、鐵籠等東
    西等語；另被告戊○○亦堅詞否認有何行使變造特種文書犯
    行，辯稱：乙○○改機車車牌之事伊不知情，也沒有同意乙○○改車牌等語。經查：
  (一)被告丁○○、戊○○被訴行使變造特種文書部分：被告丁○○、戊○○均否認知悉被告乙○○變造車牌之事，共同被告
    乙○○亦於本院審理時供稱：改車牌是伊所為，作案後幾個
    小時同一天就改回去，改車牌之事丁○○、戊○○不知道等
    語（見本院98年6 月2 日審判筆錄）。查共同被告乙○○於
    96年11、12月間係被告丁○○之男友，與被告丁○○同住於
    被告戊○○、丁○○兄妹家中（臺北縣板橋市○○路182 巷
    4 號10樓），被告戊○○所有之車號J8X-776 號重型機車平
    時即停放在上開住處（樓下）等事實，業經被告丁○○、戊○○及共同被告乙○○供述在卷，則被告戊○○、共同被告
    乙○○既同住一處且乙○○為戊○○妹妹之男友，共同被告
    乙○○自有可能向被告戊○○借得上開機車，是共同被告乙○○趁向被告戊○○借用上開機車之機會，未經被告戊○○
    同意即自行以奇異筆將該車之車牌號碼「6 」變造為「8 」
    ，使用完畢後再將車牌號碼改回交還被告戊○○，即屬可能
    ，尚難僅因上開機車為被告戊○○所有，即認被告戊○○必
    有基於與共同被告乙○○共同行使變造特種文書之犯意聯絡
    ，而將上開機車交由乙○○變造車牌號碼並使用之犯行。又
    公訴意旨雖主張被告丁○○曾乘坐上開變造車牌號碼之機車
    參與搶奪，亦涉有行使變造特種文書犯行云云（見本院98年
    2 月11日準備程序筆錄），惟未提出積極證據證明被告丁○○於乘坐上開機車時或共同被告乙○○變造上開機車車牌號
    碼時，即已知悉該機車車牌號碼遭變造之事，或與共同被告
    乙○○有何共同行使變造特種文書（上開遭變造號碼之機車
    車牌）之犯意聯絡、行為分擔，實難認定被告丁○○確有與
    共同被告乙○○共同行使變造特種文書之犯行。
  (二)被告丁○○被訴竊盜部分：被告丁○○否認有本件竊盜犯行
    ，辯稱：沒有去頂樓偷東西等語，核與共同被告乙○○於本
    院審理時供稱：丁○○並不知情，她沒有一起去偷等語（見
    本院98年1 月9 日訊問筆錄），及共同被告戊○○於偵訊時
    供稱：頂樓那次竊盜丁○○沒有一起去等語（見偵卷第160
    頁）相符。而被告丁○○雖曾於97年1 月2 日13時許，與共
    同被告乙○○、戊○○一起搭乘臺北縣板橋市○○路182 巷
    「藝術學院大廈」之電梯，攜帶上開遭竊之鐵籠1 個、白鐵
    及鋁製品1 批等物下樓，有電梯監視器錄影翻拍照片5 張附
    卷可稽，且上開贓物出售後共同被告乙○○所分得之款項係
    交由被告丁○○保管花用，業經被告丁○○、共同被告乙○○於警詢或偵訊時分別供述明確，惟此僅能證明被告丁○○
    有參與處理上開贓物（包括因贓物變得之財物）之行為，尚
    難憑以認定共同被告乙○○、戊○○為本件竊盜犯行時，被
    告丁○○已與該2 人有竊盜之犯意聯絡或行為分擔。至被告
    丁○○是否知悉上開鐵籠、白鐵及鋁製品係屬贓物，而有無
    另涉犯刑法第349 條之贓物罪嫌，因該部分犯罪事實與本件
    被告丁○○遭起訴竊盜之犯罪事實不同，本院不得逕行變更
    法條予以審理，宜由檢察官另行偵查處理，併予敘明。
五、綜上所述，公訴人所舉之證據，尚未達於通常一般人均不致
    於有所懷疑，而得確信被告丁○○確有行使變造特種文書、
    竊盜犯行，及被告戊○○確有行使變造特種文書犯行之程度
    ，本院自無從形成被告丁○○、戊○○分別構成上開各罪之
    確信，此外，復查無其他積極證據足資認定被告丁○○、戊○○確有公訴人所指之上開各項犯行，既不能證明其等犯罪
    ，揆諸前開法條之規定，依法自應為被告丁○○、戊○○此
    部分無罪之諭知。
據上論斷，依刑事訴訟法第299 條第1 項前段、第301 條第1 項
前段，刑法第28條、第216 條、第212 條、第320 條第1 項、第
325 條第1 項、第47條第1 項、第62條前段、第51條第5 款、第
41條第1 項前段，刑法施行法第1 條之1 ，判決如主文。
本案經檢察官黃明絹到庭執行職務。
中    華    民    國    98    年    6     月    19    日
                刑事第十九庭  審判長法  官  汪怡君
                                    法  官  楊仲農
                                    法  官  楊筑婷
上列正本證明與原本無異。
如不服本判決，應於判決送達後10日內敘明上訴理由，向本院提
出上訴狀 (應附繕本)，上訴於臺灣高等法院。其未敘述上訴理
由者，應於上訴期間屆滿後20日內向本院補提理由書「切勿逕送
上級法院」。
中    華    民    國    98    年    6     月    19    日
                                      書記官  林怡君
┌──────────────────────────────────┐
│附表一：乙○○、丁○○共犯之搶奪罪                                  │
├──┬──────────────┬───┬────────────┤
│編號│       犯罪時間、地點       │被害人│       搶得之物品       │
├──┼──────────────┼───┼────────────┤
│一  │96年11月12日19時40分許（起訴│甲○○│銀色手提包1 個，內有現金│
│    │書誤載為「96年11月21日21時許│      │約800 元、身分證、健保卡│
│    │」），在臺北縣板橋市○○路2 │      │各1 枚、行動電話1 支、客│
│    │段265巷130弄10號（起訴書誤載│      │戶資料1 份等物          │
│    │為「8號」）前               │      │                        │
├──┼──────────────┼───┼────────────┤
│二  │96年11月21日20時許（起訴書誤│陳秀芬│土黃色手提包1 個，內有現│
│    │載為「21時20分許」），在臺北│      │金約29800 元、身分證、健│
│    │縣中和市○○路137號前       │      │保卡、駕照各1 枚、金融卡│
│    │                            │      │1 張、信用卡2 張、存摺4 │
│    │                            │      │本（起訴書誤載為「3 本」│
│    │                            │      │）、印鑑2 顆、行動電話1 │
│    │                            │      │支等物                  │
├──┼──────────────┼───┼────────────┤
│三  │96年11月29日20時45分許，在臺│庚○○│黑色手提包1 個，內有現金│
│    │北縣中和市○○街4號前       │      │約5000元、身分證、健保卡│
│    │                            │      │各1 枚、金融卡1 張、信用│
│    │                            │      │卡2 張、存摺4 本、行動電│
│    │                            │      │話1 支等物              │
├──┼──────────────┼───┼────────────┤
│四  │96年11月30日7 時許，在臺北縣│癸○○│手提包1 個，內有現金約  │
│    │中和市○○街46巷6 號（起訴書│      │2000元、身分證、健保卡、│
│    │誤載為「2 號」）前          │      │駕照各1 枚、信用卡1 張、│
│    │                            │      │鑰匙2 支、鐵門遙控器1 個│
│    │                            │      │等物                    │
├──┼──────────────┼───┼────────────┤
│五  │96年12月10日15時25分許，在臺│己○○│橘色格紋手提包1 個，內有│
│    │北縣中和市○○路212號前     │      │現金2500元至3000元、金融│
│    │                            │      │卡1 張、7-11儲值卡1 張、│
│    │                            │      │8 號咖啡店餐券2 本、書3 │
│    │                            │      │本等物                  │
└──┴──────────────┴───┴────────────┘
┌──────────────────────────────────┐
│附表二：乙○○所犯各項罪名及刑度                                    │
├──┬──────────┬───────┬────────────┤
│編號│      罪    名      │    科  刑    │      備        註      │
├──┼──────────┼───────┼────────────┤
│一  │犯行使變造特種文書罪│處有期徒刑肆月│犯罪事實欄事實二部分犯行│
├──┼──────────┼───────┼────────────┤
│二  │犯搶奪罪            │處有期徒刑拾月│犯罪事實欄事實三部分犯行│
├──┼──────────┼───────┼────────────┤
│三  │共同犯搶奪罪        │處有期徒刑玖月│附表一編號一所示犯行    │
├──┼──────────┼───────┼────────────┤
│四  │共同犯搶奪罪        │處有期徒刑拾月│附表一編號二所示犯行    │
├──┼──────────┼───────┼────────────┤
│五  │共同犯搶奪罪        │處有期徒刑拾月│附表一編號三所示犯行    │
├──┼──────────┼───────┼────────────┤
│六  │共同犯搶奪罪        │處有期徒刑拾月│附表一編號四所示犯行    │
├──┼──────────┼───────┼────────────┤
│七  │共同犯搶奪罪        │處有期徒刑拾月│附表一編號五所示犯行    │
├──┼──────────┼───────┼────────────┤
│八  │共同犯竊盜罪        │處有期徒刑月│犯罪事實欄事實五部分犯行│
└──┴──────────┴───────┴────────────┘
┌──────────────────────────────────┐
│附表三：丁○○所犯各項罪名及刑度                                    │
├──┬──────────┬───────┬────────────┤
│編號│      罪    名      │    科  刑    │      備        註      │
├──┼──────────┼───────┼────────────┤
│一  │共同犯搶奪罪        │處有期徒刑捌月│附表一編號一所示犯行    │
├──┼──────────┼───────┼────────────┤
│二  │共同犯搶奪罪        │處有期徒刑捌月│附表一編號二所示犯行    │
├──┼──────────┼───────┼────────────┤
│三  │共同犯搶奪罪        │處有期徒刑捌月│附表一編號三所示犯行    │
├──┼──────────┼───────┼────────────┤
│四  │共同犯搶奪罪        │處有期徒刑捌月│附表一編號四所示犯行    │
├──┼──────────┼───────┼────────────┤
│五  │共同犯搶奪罪        │處有期徒刑捌月│附表一編號五所示犯行    │
└──┴──────────┴───────┴────────────┘
附錄本案論罪科刑法條：
中華民國刑法第212條
偽造、變造護照、旅券、免許證、特許證及關於品行、能力服務
或其他相類之證書、介紹書，足以生損害於公眾或他人者，處1
年以下有期徒刑、拘役或3 百元以下罰金。
中華民國刑法第216條
行使第210 條至第215 條之文書者，依偽造、變造文書或登載不
實事項或使登載不實事項之規定處斷。
中華民國刑法第320條
意圖為自己或第三人不法之所有，而竊取他人之動產者，為竊盜
罪，處5 年以下有期徒刑、拘役或5 百元以下罰金。
意圖為自己或第三人不法之利益，而竊佔他人之不動產者，依前
項之規定處斷。
前二項之未遂犯罰之。
中華民國刑法第325條
意圖為自己或第三人不法之所有，而搶奪他人之動產者，處6 月
以上5 年以下有期徒刑。
因而致人於死者，處無期徒刑或7 年以上有期徒刑，致重傷者，
處3 年以上10年以下有期徒刑。
第1 項之未遂犯罰之。


司法院資訊處製作；財團法人民間司法改革基金會備份。
